wahitfitriyanto@gmail.com

+62856-0000-0803

Boyolali, Jawa Tengah, Indonesia

# **Ringkasan Profil**

Saya adalah seorang mahasiswa teknik informatika di Universitas Boyolali yang memiliki minat besar dalam bidang pengembangan web. Saya memiliki pengalaman dalam menggunakan berbagai teknologi dan bahasa pemrograman, seperti Node.js, Python, React, TypeScript, PHP, MySQL, dan lainnya. Saya juga aktif dalam berkontribusi pada proyek-proyek open source di GitHub.

## **Projects**

- Hey-World
- Telegram Bot With GPT (as contributor)
- · Central West Java

## **Pendidikan**

### SMK Telekomunikasi Tunas Harapan

2016 - 2019

Jurusan Rekayasa Perangkat Lunak

Universitas Boyolali 2022 - Sekarang

Program Studi Teknik Informatika

# Pengalaman Kerja

## Kantor Perijinan Membangun Bangunan Kabupaten Semarang

2020-2021

- Membuat dan merevisi laporan pembangunan beserta berkas berkas yang terkait
- Mengurus berkas berkas perijinan pembangunan ke beberapa instansi pemerintahan
- Pengambilan sampel B3

### Staff Pribadi Wakil Ketua DPRD Kabupaten Boyolali

2021 - 2022

- Menjadi sekretaris pada Tim Pelaksana Swakelola RESES
- Analisis dan pengerjaan berkas yang berkaitan dengan tugas Waka DPRD Kab. Boyolali
- Mengurus berkas terkait ke dinas dan instansi pemerintah
- Pengurusan urusan umum RESES
- Admin halaman FB Waka DPRD Kab. Boyolali

#### Interest

• Pengembangan Web

• Manajemen Sosial Media

• Website administrator

#### Hobi

Mendengarkan musik

• Membaca artikel teknologi

 Memperdalam pemrograman